臺灣桃園地方法院刑事判決　　　　　　　　　　　　九十三年度訴緝字第一０四號
　　公　訴　人　臺灣桃園地方法院檢察署檢察官
　　被　　　告　甲○○　男　二.
　　　　　　　　　　　　（現羈押於臺灣桃園看守所)
右列被告因違反毒品危害防制條例案件，經檢察官提起公訴（九十二年度毒偵字第七
六九號），經被告於準備程序中就被訴事實為有罪之陳述，經合議庭裁定由受命法官
獨任行簡式審判程序，本院判決如左：
    主  文
甲○○連續施用第一級毒品，處有期徒刑壹年，扣案之海洛因拾壹包（合計淨重伍點
柒伍公克）沒收銷毀之；又連續施用第二級毒品，處有期徒刑拾月，扣案之安非他命
拾柒包（合計毛重肆拾伍點零玖伍公克）沒收銷毀之，自製酒精燈壹個、吸食器伍組
均沒收。應執行有期徒刑壹年陸月，扣案之海洛因拾壹包（合計淨重伍點柒伍公克）
、安非他命拾柒包（合計毛重肆拾伍點零玖伍公克）沒收銷毀之，自製酒精燈壹個、
、吸食器伍組均沒收。
    事  實
一、甲○○於民國八十八年間因施用第二級毒品安非他命案件，經本院以八十八年度
    毒聲字第五七七四號裁定送觀察、勒戒後，認無繼續施用毒品之傾向，經臺灣桃
    園地方法院檢察署檢察官於八十八年十月十九日以八十八年度毒偵字第六一九號
    不起訴處分確定。詎仍不知悔改，基於施用第一級毒品海洛因之概括犯意，自八
    十九年五月二十四日起至九十三年八月二日上午某時止，在其位於桃園縣大溪鎮
    ○○里○○○鄰○○○路一六九號之住處，以將海洛因摻入香菸後吸食之方式連
    續施用第一級毒品海洛因多次。又另基於施用第二級毒品之概括犯意，自八十八
    年九月間某日起至九十三年八月六日上午某時止，在前開地點，以煙燻燒烤之方
    式連續施用第二級毒品安非他命多次。分別於八十九年四月二十八日十八時三十
    分許，在桃園縣大溪鎮○○里○○○鄰○○○路一六九號為警查獲，扣得安非他
    命一包（實秤毛重零點七六五公克）、甲○○所有供施用安非他命所用之自製酒
    精燈一個、吸食器一組；於同年五月二十四日十九時四十分許，在同縣八德市○
    ○路七五八巷一號四樓為警查獲，扣得海洛因十一包（合計淨重五點七五公克）
    、安非他命六包（合計毛重三十點零四二公克）、甲○○所有供其施用安非他命
    所用之吸食器一組；於同年八月八日凌晨一時二十分許，在同縣桃園市鎮○街八
    七號前為警查獲，扣得安非他命九包（毛重十三點七公克）；於同年十月十四日
    中午十二時三十分許，在同縣大溪鎮○○路二五三號三樓為警查獲，扣得安非他
    命一包（毛重零點五八八公克）、甲○○所有供其施用安非他命之吸食器三組。
    而被告於八十八年十一月起施用第二級毒品、八十九年五月間施用第一級毒品犯
    行，經本院以八十九年度毒聲字第五０二０號裁定送觀察、勒戒後，認有繼續施
    用毒品傾向，再經本院以八十九年度毒聲字第七０八七號裁定送強制戒治，後經
    本院以九十年度毒聲字第一五二一號裁定停止戒治，再經本院以九十年度毒聲字
    第三六六五號裁定撤銷停止戒治，而於九十一年九月二十日入監執行強制戒治，
    嗣於九十二年四月五日戒治期滿。
二、案經桃園縣政府警察局大溪分局、大園分局、龜山分局報告臺灣桃園地方法院檢
    察署檢察官偵查起訴。
    理  由
一、本件被告所犯係死刑、無期徒刑、最輕本刑為三年以上有期徒刑以外之罪，其於
    準備程序中就被訴事實為有罪之陳述，經法官告知簡式審判程序之旨，並聽取公
    訴人、被告之意見後，依刑事訴訟法第二百七十三條之一第一項規定，經本院合
    議庭裁定，由受命法官獨任進行簡式審判程序審理，核先敘明。
二、被告甲○○對於前開犯罪事實於本院審理時坦承不諱，又其於八十九年四月二十
    八日為警查獲後所採集之尿液檢體，經送桃園縣衛生局、國防部憲兵司令部刑事
    鑑識中心檢驗結果，均呈甲基安非他命陽性反應；於八十九年五月二十四日為警
    查獲後所採集之尿液檢體，經送國防部憲兵司令部刑事鑑識中心檢驗結果，呈安
    非他命陽性反應；八十九年八月八日為警查獲後所採集之尿液檢體，經送桃園縣
    衛生局、國防部憲兵司令部刑事鑑識中心檢驗結果，均呈甲基安非他命陽性反應
    ；於八十九年十月十四日為警查獲後所採集之尿液檢體，經送桃園縣衛生局、國
    防部憲兵司令部刑事鑑識中心檢驗結果，均呈甲基安非他命陽性反應；於九十年
    八月二日所採集之尿液檢體，經送臺灣檢驗科技股份有限公司檢驗結果，呈安非
    他命類陽性反應等情，分別有桃園縣衛生局不法藥物尿液檢定書四紙、國防部憲
    兵司令部刑事鑑識中心鑑驗通知書四紙、臺灣檢驗科技股份有限公司濫用藥物尿
    液檢驗報告一紙在卷可稽。查毒品本具成癮性，施用者多有一再施用之情形，而
    被告前自八十八年間起即有施用毒品之事實，經觀察、勒戒後，猶多次為警查獲
    ，足見被告未能戒除惡習，確已施用毒品成癮，再參以被告於本案先後多次為警
    查獲，每次均扣得如事實欄所載之第一級毒品海洛因、第二級毒品安非他命毒品
    及吸食工具，且所扣得之毒品種類不僅其一，數量非寡，足見被告慣常隨身攜帶
    毒品及施用毒品工具以備臨時取用，應非僅有一次施用毒品犯行，其自白多次施
    用第一級毒品海洛因及第二級毒品安非他命等情應與事實相符。
三、次按連續數行為而犯同一之罪名者，以一罪論，刑法第五十六條定有明文，則當
    連續犯罪之際，遇刑法有變更時，其一部涉及舊法，一部涉及新法者，即應依最
    後行為時之法律處斷，此有最高法院二十九年上字第三八六六號判例意旨可資參
    照。查毒品危害防制條例於九十二年七月九日修正公布，並自九十三年一月九日
    起生效施行。被告上開連續施用第一級、第二級毒品之犯行，始於毒品危害防制
    條例修正前，而繼續至前開條例修正施行後，揆諸前開判例意旨，自應適用修正
    後之毒品危害防制條例之規定論處。次查，被告前於八十八年間因施用第二級毒
    品安非他命案件，經本院以八十八年度毒聲字第五七七四號裁定送觀察、勒戒後
    ，認無繼續施用毒品之傾向，經臺灣桃園地方法院檢察署檢察官於八十八年十月
    十九日，以八十八年度毒偵字第六一九號不起訴處分確定，有臺灣高等法院被告
    全國前案紀錄表在卷可憑。被告於不起訴處分後，五年內再犯第十條之罪，核與
    毒品危害防制條例第二十三條第二項所定相符，本件事證明確，被告犯行洵堪認
    定，自應依法論科。
四、核被告甲○○所為，係犯修正後毒品危害防制條例第十條第一項之施用第一級及
    同條第二項之施用第二級毒品罪。被告因施用而持有第一級毒品海洛因及第二級
    毒品安非他命之低度行為，為其進而施用之高度行為所吸收，不另論罪。被告先
    後多次施用第一級、第二級毒品之犯行，均時間緊接，方法相同，所犯構成要件
    相同之罪名，顯係各基於概括犯意反覆為之，為連續犯，應依刑法第五十六條之
    規定，各以一罪論並依法加重其刑。再其上開施用海洛因、安非他命之行為，犯
    意各別，構成要件互異，應予分論併罰。公訴意旨雖僅敘及被告於八十八年十一
    月間至八十九年四月二十八日十八時三十分許往前回溯九十六小時之某時、八十
    九年八月八日往前回溯九十六小時之某時、八十九年十月十日十二時三十分許往
    前回溯九十六小時之某時、九十年八月二日往前回溯九十六小時內某時施用第二
    級毒品犯行；八十九年五月二十四日十九時四十分許往前回溯九十六小時內某時
    施用第一級毒品犯行，惟被告其餘如事實欄所述之施用第一級毒品海洛因及第二
    級毒品安非他命犯行，與公訴人起訴部分，有連續犯之裁判上一罪關係，亦為起
    訴效力所及，本院自應併予審理，附此敘明。爰審酌被告前因施用毒品案件，業
    經觀察、勒戒，仍未能戒除施用毒品惡習，於停止強制戒治期間再犯本案，顯見
    其意志不堅，委無足取，併衡其犯罪動機、目的、施用毒品期間之長達三、四年
    之久、所犯施用毒品犯行究為自戕行為，及被告犯罪後於本院審理時坦承犯行，
    態度尚佳等一切情狀，分別量處如主文所示之刑，並定其應執行之刑，以示懲戒
    。至八十九年四月二十八日十八時三十分許，在桃園縣大溪鎮○○○路一六九號
    扣得安非他命一包（實秤毛重零點七六五公克）；同年五月二十四日十九時四十
    分許，在同縣八德市○○路七五八巷一號四樓扣得海洛因十一包（合計淨重五點
    七五公克）、安非他命六包（合計毛重三十零四二公克）；同年八月八日凌晨一
    時二十分許，在同縣桃園市鎮○街八七號前扣得安非他命九包（毛重十三點七公
    克）；同年十月十四日中午十二時三十分許，在同縣大溪鎮○○路二五三號三樓
    扣得安非他命一包（毛重零點五八八公克），不論屬於犯人與否，均應依毒品危
    害防制條例第十八條第一項前段之規定，沒收銷燬之。另八十九年四月二十八日
    扣案之自製酒精燈一個、吸食器一組；同年五月二十四日扣案之吸食器一組；同
    年十月十四日扣案之吸食器三組，均係被告所有，供其施用第二級毒品所用一情
    ，業據被告供陳明確，爰依刑法第三十八條第一項第二款之規定沒收之。至八十
    九年五月二十四另扣得白色粉末一包（淨重一點一六公克），經送驗無毒品反應
    一節，有法務部調查局八十九年六月二十日（八九）陸（一）00000000
    號鑑定通知書一紙在卷可稽，其非屬違禁物，且無證據證明係供犯罪所用之物；
    及電子秤一台，被告否認為其所有，亦無證據足認前開物品為被告所有，均不另
    為沒收之諭知。
據上論斷，應依刑事訴訟法第二百七十三條之一第一項、第二百九十九條第一項前段
，毒品危害防制條例第十條第一項、第二項、第十八條第一項前段，刑法第十一條前
段、第五十六條、第五十一條第五款、第三十八條第一項第二款，判決如主文。
本案經檢察官郭靜文到庭執行職務。
中　　　華　　　民　　　國　　九十三　　年　　　九　　　月　　 十三 　　日
                                    臺灣桃園地方法院刑事第九庭
                                        法  官  何燕蓉
右正本證明與原本無異。
如不服本判決，應於判決送達後十日內向本院提出上訴狀 (應附繕本)，上訴於臺灣
高等法院。
                                        書記官  李雅怡
中　　　華　　　民　　　國　　九十三　　年　　　九　　　月　　 十三 　　日
附錄本案論罪科刑法條全文：
毒品危害防制條例第十條
施用第一級毒品者，處六月以上五年以下有期徒刑。
施用第二級毒品者，處三年以下有期徒刑。
